【裁判字號】    95,上易,28
【裁判日期】    950126
【裁判案由】    竊盜
【裁判全文】
臺灣高等法院臺南分院刑事判決
上  訴  人
即  被  告  乙○○
                    現另案於臺灣臺南監獄執行中
上列上訴人因竊盜案件，不服臺灣台南地方法院94年度易字第
640號中華民國94年11 月30日第一審判決（起訴案號：臺灣台南
地方法院檢察署94年度偵字第3249號），提起上訴，本院判決如
下：
    主  文
上訴駁回。
    事  實
一、乙○○曾犯竊盜罪，經臺灣嘉義地方法院判處有期徒刑一年
    確定，於93年2月2日執行完畢（指揮書執行完畢日期）。竟
    仍不知悔改，復意圖為自己不法之所有，於94年1月29日凌
    晨2時許，在嘉義縣義竹鄉義竹108之53號後方空地，見甲○
    ○所有之車牌號碼SA-4176號自小貨車停放在該處無人看守
    ，遂以其所有業經磨尖，在客觀上足以傷害人體，而可供兇
    器使用之六角扳手，插入該車之鑰匙孔發動引擎開走予以竊
    取，得手後作為代步使用，嗣於同年2月3日晚上11時50分許
    ，駕駛該車在嘉義縣六腳鄉蒜頭村六腳鄉公所前為警攔檢時
    查獲，並扣得上開扳手。
二、案經嘉義縣警察局朴子分局報請臺灣嘉義地方法院檢察署檢
    察官呈請臺灣高等法院臺南分院檢察署檢察長令轉臺灣臺南
    地方法院檢察署檢察官偵查起訴。
    理  由
一、上開竊盜之事實，業據上訴人即被告乙○○（下稱被告）於
    偵查中及本院審理時就被訴事實對其訊問時供認不諱，核與
    被害人甲○○於警局指訴該車係於94年1 月29日在嘉義縣義
    竹鄉義竹108之53號後方空地失竊之情節相符，且有贓物認
    領保管單在卷及扳手壹支扣案為憑。被告於原審及本院審理
    時陳述上訴理由時雖辯稱：該車係陳清章要其去嘉義縣扑子
    找陳嘉真，由陳嘉真所交付等語。惟其所辯果係真實，則其
    於案發之初，在警局所供述之行竊日期及地點又何以與被害
    人甲○○所述失竊之時日及地點均相吻合？況陳嘉真於原審
    又否認有何交付車輛與被告之情事。而被告於原審準備程序
    時先稱：「陳嘉真交車時並未交付鑰匙，僅交付六角扳手，
    伊用六角扳手開車門」。嗣陳嘉真於原審審理期日到庭後，
    被告又改稱：「六角扳手放在車上擋風玻璃下，陳嘉真並未
    交與伊」云云。前後所供顯有不符，足認其上開所辯係屬飾
    卸之詞，不足採信，其有竊盜之犯行，堪以認定。
三、查扣案之扳手質地堅硬，且經磨尖，在客觀上足以作為兇器
    傷害人體，核被告所為係犯刑法第321條第1項第3款之攜帶
    兇器竊盜罪。被告有事實欄所載犯罪科刑及執行完畢日期，
    有臺灣高等法院被告前案紀錄表在卷可稽，其於有期徒刑執
    行完畢後，五年以內再犯本件有期徒刑以上之罪，為累犯，
    應依刑法第四十七條之規定，加重其刑。
四、原審因認被告犯行明確，依據上開法條論科，並引刑法第四
    十七條之規定，審酌被告素行不佳，犯後又無悔意等一切情
    狀，量處有期徒刑拾月，扣案之六角扳手一支並認屬被告所
    有且係供犯罪所用之物，業經被告在警局供明在卷，併依刑
    法第三十八條第一項第二款之規定宣告沒收，於法並無違誤
    ，量刑亦甚妥適。被告上訴指摘原判決不當，為無理由，應
    予駁回。
據上論斷，應依刑事訴訟第368條判決如主文。
本案經檢察官劉欽銘到庭執行職務。
中    華    民    國    95    年    1    月    26    日
                  刑事第一庭    審判長法  官  黃崑宗
                                      法  官  蔡長林
                                      法  官  王明宏
以上正本證明與原本無異。
不得上訴。
                                      書記官  戴淑敏
中    華    民    國    95    年    1    月    26    日
附錄法條：
中華民國刑法第321條
犯竊盜罪而有左列情形之一者，處 6 月以上、 5 年以下有期徒
刑：
一  於夜間侵入住宅或有人居住之建築物、船艦或隱匿其內而犯
    之者。
二  毀越門扇、牆垣或其他安全設備而犯之者。
三  攜帶兇器而犯之者。
四  結夥三人以上而犯之者。
五  乘火災、水災或其他災害之際而犯之者。
六  在車站或埠頭而犯之者。


司法院資訊處製作；財團法人民間司法改革基金會備份。
